【裁判字號】    98,抗,269
【裁判日期】    990518
【裁判案由】    本票裁定
【裁判全文】
臺灣桃園地方法院民事裁定               98年度抗字第269號
抗  告  人  甲○○
相  對  人  全久營造有限公司
法定代理人  乙○○
上列抗告人因與相對人間本票裁定事件，對於民國98年10月15日
本院司法事務官98年度司票字第6787號裁定提起抗告，本院裁定
如下：
    主  文
抗告駁回。
抗告程序費用新臺幣壹仟元由抗告人負擔。
    理  由
一、抗告意旨略以：抗告人受相對人全久營造有限公司負責人乙
    ○○恐嚇取財，強迫抗告人簽發系爭本票，經抗告人向桃園
    縣政府警察局桃園分局偵查隊報案，現正處理偵辦中，爰檢
    附受理刑事案件報案三聯單影本為憑，依法提起本件抗告，
    並聲明原裁定廢棄等語。
二、按執票人向本票發票人行使追索權時，得聲請法院裁定後強
    制執行，此於票據法第123 條定有明文。又本票執票人依上
    開法條之規定，聲請法院裁定及抗告法院之裁定，法院均僅
    就本票形式上之要件是否具備予審查為已足，依非訟案件程
    序以審查強制執行許可與否，並無確定實體上法律關係存否
    之效力，如發票人就票據債務之存否有爭執時，應由發票人
    提起確認之訴，以資解決，此有最高法院56年台抗字第714
    號、57年台抗字第76號判例可資參照，是關於實體上之爭執
    ，於非訟程序中不得加以審究。
三、經查，本件相對人執有抗告人為發票人之系爭本票，屆期提
    示尚有如原裁定主文所示金額未獲付款，遂依票據法第123
    條規定聲請裁定許可強制執行等情，有系爭本票影本可憑（
    見本院98年度司票字第6787號卷第4 頁）。而系爭本票已記
    載發票人、發票日、發票地及票面金額，即已符合本票形式
    上之要件。又按在票據上簽名者，依票上所載文義負責，票
    據法第5 條前段定有明文，依形式上審查，原裁定准予強制
    執行，即無不合。至於抗告人抗辯系爭本票係經相對人全久
    營造有限公司負責人乙○○恐嚇取財而強迫簽發等情縱令屬
    實，亦係其與相對人間實體上法律關係之爭執問題，自非本
    件非訟程序所得審究。從而，本件抗告意旨指摘原裁定不當
    ，求予廢棄，為無理由，應予駁回。
四、結論：本件抗告為無理由，依非訟事件法第46條、第21條第
    2 項、第24條第1 項、民事訴訟法第495 條之1 第1 項、第
    449 條第1 項、第78條，裁定如主文。
中    華    民    國    99    年    5     月    18    日
                  民事第二庭  審判長  法  官  劉克聖
                                      法  官  楊晴翔
                                      法  官  卓立婷
以正本係照原本作成。
如不服本裁定，僅得於收受本裁定正本送達後10日內，以適用法
規顯有錯誤為理由，向本院提出再抗告狀（須附繕本乙份及繳納
再抗告裁判費新台幣1,000元），經本院許可後始可再抗告。
中    華    民    國    99    年    5     月    18    日
                                      書記官  王素玲

司法院資訊處製作；財團法人民間司法改革基金會備份。
